【裁判字號】    89,易,91
【裁判日期】    890328
【裁判案由】    傷害等
【裁判全文】
臺灣高雄地方法院刑事判決                            八十九年度易字第九一號
    公  訴  人  臺灣高雄地方法院檢察署檢察官
    被      告  丙○○
右列被告因傷害等案件，經檢察官提起公訴（八十八年度偵字第八六四號），本院判
決如左：
    主  文
丙○○連續傷害人之身體，處有期徒刑伍月，如易科罰金，以佰元折算壹日。又以
加害身體之事恐嚇他人，致生危害於安全，處拘役貳拾日，如易科罰金，以佰元折
算壹日。
    事  實
一、丙○○於民國八十八年五月六日上午九時三十分許，由不知情之張瑋傑及二名真
    實姓名不詳之男子陪同，進入高雄市旗津國中欲找尋其妹郭淑貞而與該校教師發
    生爭吵，後又進入該校總務處吵鬧，嗣該校訓導主任乙○○發現並詢問發生何事
    時，丙○○遂基於恐嚇之故意，用手推乙○○胸部（傷害部分未據告訴），復跑
    進隔壁辦公室拿出椅子作勢欲追打乙○○以達威嚇之目的，致乙○○心生畏懼而
    躲進其他教室，嗣經其他教師報警後，丙○○始離去。同日上午十時二十分許，
    警員丁○○、林良逢、許文進等人接獲該校報案並循線至高雄市旗津區○○○路
    八六之二號丙○○住處時，適遇丙○○自外返家，警員要求該丙○○至派出所說
    明，詎丙○○竟基於傷害、妨害公務之概括犯意，持酒瓶欲攻擊前往執行職務之
    警員，並與丁○○扭打，致丁○○因此受有右小腿擦傷、右前臂擦傷之傷害；嗣
    經警員將丙○○帶回中洲派出所後，丙○○仍於派出所內吵鬧，並欲衝撞玻璃，
    該派出所主管甲○○為防意外，欲幫丙○○戴上安全帽，丙○○卻以頭頂住甲○○之右手衝撞派出所內之窗戶玻璃，致甲○○受有右掌背、右拇指擦傷之傷害，
    並致派出所內之窗戶玻璃破碎損壞。
二、案經丁○○、甲○○訴由高雄市政府警察局鼓山分局報請臺灣高雄地方法院檢察
    署檢察官偵查起訴。
    理  由
一、訊據被告丙○○固坦承有推被害人乙○○胸部一下，惟矢口否認有何恐嚇、妨害
    公務、傷害等犯行，辯稱：伊沒有打警察，伊只有推老師一下而已；伊讓警察他
    們帶回去，是他們要把我戴安全帽，我頭往後仰才撞到玻璃云云。然查，被告持
    木椅追打而恐嚇乙○○，致乙○○心生畏懼躲進教室一節，業經證人即被害人乙○○到庭結證屬實，並經陪同其進入學校之張瑋傑於警訊中供陳甚詳。而被告攻
    擊、扭打欲將其帶回派出所之警員，並致警員丁○○受有右前臂擦傷、右小腿擦
    傷之傷害；復於派出所撞碎窗戶玻璃，且致警員甲○○受有右掌背、右拇指擦傷
    之傷害等情，亦據證人即告訴人甲○○、丁○○到庭結證明確，並有驗傷單二紙
    附卷可證，此外，並有現場照片七幀在卷可佐，被告所辯，顯係卸責之詞，不足
    採信。事證明確，被告犯行足堪認定。
二、核被告所為，係犯刑法第三百零五條之恐嚇危害安全罪、第二百七十七條第一項
    之傷害罪、第一百三十五條第一項之妨害公務罪及第三百五十四條之毀損罪。被
    告先後二次傷害、妨害公務犯行，時間緊接，犯罪構成要件相同，顯係出於概括
    之犯意反覆為之，為連續犯，應依刑法第五十六條之規定論以一罪，並加重其刑
    。被告所犯上開傷害罪、毀損罪及妨害公務三罪間，有方法結果之牽連關係，應
    從一重之傷害罪論處。又其與所犯恐嚇危害安全罪間，犯意各別，行為互殊，應
    分論併罰。公訴人認被告所犯毀損罪部分應分論併罰，容有誤會。爰審酌被告僅
    因細故，即騷擾學校秩序、安寧，並於警員依法執行公務時妨害公務且傷害警員
    ，犯後猶飾詞狡卸，未見悔意，其犯罪之動機、目的、手段、犯罪後之態度及告
    訴人受傷情形尚屬輕微等一切情狀，爰分別量處如主文所示之刑，並諭知易科罰
    金之折算標準，以示懲儆。
三、據上論斷，應依刑事訴訟法第二百九十九條第一項前段，刑法第五十六條、第二
    百七十七條第一項、第一百三十五條第一項、第三百零五條、第三百五十四條、
    第五十五條後段、第四十一條，罰金罰鍰提高標準條例第一條前段、第二條，判
    決如主文。
中      華      民      國      八十九      年      三    月  二十八    日
                                  臺灣高雄地方法院刑事第二庭
                                      法  官    劉建利
右正本證明與原本無異。
如不服本判決，應於判決送達後十日內，向本院提出上訴狀。
                                      書記官    洪生輝
中      華      民      國      八十九      年      三    月  三十一    日


司法院資訊處製作；財團法人民間司法改革基金會備份。
